【裁判字號】    89,易,4212
【裁判日期】    891103
【裁判案由】    電子遊戲場業管理條例
【裁判全文】
臺灣高雄地方法院刑事判決                        八十九年度易字第四二一二號
    公  訴  人  臺灣高雄地方法院檢察署檢察官
    被      告  甲○○
右列被告因違反電子遊戲場業管理條例，經檢察官聲請簡易判決處刑（八十九年度偵
字第一一二○九號），嗣因本院高雄簡易庭（八十九年雄簡字第八七○號）認為不宜
適用簡易程序，簽准改用通常程序移由本院普通庭審理，及移送併辦（八十九年度偵
字第一一九一八號），本院判決如左：
    主  文
甲○○違反未依規定辦理營利事業登記者，不得經營電子遊戲場業之規定，處拘役伍
拾日，如易科罰金，以參佰元折算壹日。
滿貫大亨捌台、撲克壹台、水果盤貳台、金牌瑪莉壹台、賓果壹台、賽馬壹台、柏青
哥壹台、ＢＡＲ壹台、皇冠迷十三壹台、計分卡貳拾參張，均沒收。
    事  實
一、甲○○明知其所經營之位於高雄市○○區○○路一二二號、同市○○區○○路二
    號之「ＴＡＬＫ泡沫紅茶店」，均未經主管機關許可准予經營電子遊戲場之業務
    ，而電子遊戲場業管理條例於民國八十九年二月五日施行後，竟仍未向主管機關
    申請許可經營電子遊戲場業務，而經營電子遊戲場業，自八十九年二月五日起，
    在上開力行路店址擺設其所有之電子遊戲機滿貫大亨五台、撲克一台、水果盤二
    台營業，自八十九年四月二十日起，在上開重愛路店址騎樓擺設其所有之電子遊
    戲機滿貫大亨三台、金牌瑪莉一台、賓果一台、賽馬一台、柏青哥一台、ＢＡＲ
    一台、皇冠迷十三一台營業，其經營方式為：客人以每次投幣新臺幣（下同）十
    元或開分方式，即可操縱機器，無論積分如何，所投之硬幣均歸機器所有，供不
    特定人把玩娛樂。嗣於八十九年五月一日下午三時三十分許，經警於上開力行路
    店址查獲營業中之上開電子遊戲機。於八十九年五月十一日下午一時二十分許，
    經警於上開重愛路店址查獲營業中之上開電子遊戲機及計分卡二十三張。
二、案經高雄市政府移送臺灣高雄地方法院檢察署檢察官聲請簡易判決處刑，嗣因本
    院高雄簡易庭認不宜適用簡易程序，簽准移送本院刑事普通庭改用通常程序審判
    ，及移送併辦。
    理  由
一、右揭犯罪事實，業據被告甲○○坦承不諱，核與證人潘琇芳、張明璋證述之情節
    相符，復有高雄市政府警察局三民第一分局及左營分局之營業場所臨檢紀錄表各
    一紙在卷足憑。事證明確，被告犯行堪予認定。
二、按電子遊戲場業管理條例第四條第一項前段規定「本條例所稱電子遊戲機，指利
    用電、電子、電腦、機械或其他類似方式操縱，以產生或顯示聲光、影像、圖案
    、動作之遊戲機具」，故上開營業中之機台，自屬電子遊戲機無訛。次按所謂「
    經營電子遊戲場業」，並不以專營或主要營業為設置電子遊戲機，經不特定人娛
    樂之營利事業為限，此復有主管機關經濟部於八十九年九月十九日以經（八九）
    商字第八九二一八一五八號函釋明確，故被告所營事業雖非主要或專營電子遊戲
    機，仍有同條例之適用。又按電子遊戲場業管理條例第十五條規定之立法意旨係
    為健全電子遊戲場之營業秩序，明定任何人未依該條例規定辦理電子遊戲場業之
    營利事業登記者，不得經營電子遊戲場業，是以騎樓、走道、寺廟、補習班等場
    所，自不得設置電子遊戲機營業，亦經經濟部八十九年三月七日經（八九）商字
    第八九○○五五二一號函釋。是核被告所為，係違反電子遊戲場業管理條例第十
    五條之未依電子遊戲場業管理條例規定辦理營利事業登記者，不得經營電子遊戲
    場業之規定，其違反同條例第十五條之規定，應依同條例第二十二條之罪處之。
    被告未經許可於二處所經營電子遊戲場之行為，係本於同一以經營電子遊戲場為
    業務之犯意下，反覆所為之行為，應係實質上一罪，僅能論以一罪。公訴人雖未
    就被告於上開重愛路店址經營電子遊戲場之罪部分起訴，惟此部分既與其他犯罪
    部分為實質上一罪關係，自為起訴效力所及，本院自得予以審究。爰審酌被告所
    經營之電子遊戲場規模非鉅，及犯罪後坦承犯行，尚具悔意，態度尚佳等一切情
    狀，量處如主文所示之刑，並諭知易科罰金之折算標準。至於被告經營電子遊戲
    場所使用之電動機台，即電子遊戲機滿貫大亨八台、撲克一台、水果盤二台、金
    牌瑪莉一台、賓果一台、賽馬一台、柏青哥一台、ＢＡＲ一台、皇冠迷十三一台
    、計分卡二十三張，係屬被告所有，供犯罪所用之物，爰依刑法第三十八條第一
    項第二款之規定，併予宣告沒收。
據上論斷，應依刑事訴訟法第四百五十二條、第二百九十九條第一項前段、電子遊戲
場業管理條例第二十二條，刑法第十一條、第四十一條、第三十八條第一項第二款，
罰金罰鍰提高標準條例第二條，判決如主文。
中      華      民      國    八十九    年     十一    月      三      日
                                  臺灣高雄地方法院刑事第二庭
                                      法  官  施  柏  宏
右正本證明與原本無異。
如不服本判決，應於判決送達後十日內，向本院提出上訴狀。
                                      書記官  邱  秋  珍
中      華      民      國    八十九    年     十一     月      六      日
附錄本案論罪科刑法條全文
電子遊戲場業管理條例【民國89年2月3日公 (發)布】第十五條
未依本條例規定辦理營利事業登記者，不得經營電子遊戲場業。
電子遊戲場業管理條例第二十二條
違反第十五條規定者，處行為人一年以下有期徒刑、拘役或科或併科新台幣五十萬元
以上二百五十萬元以下罰金。


司法院資訊處製作；財團法人民間司法改革基金會備份。
